# 有关子公司减少注册资本合并报表

提问人：550415399 时间：2019-09-19 12:02:43
陈版您好：
想咨询一下，我们有一下属子公司 9 月份进行了注册资本的减少，减少的均是未实缴的部分，减资后该子公司的实收资本就是三个股东实际入资的金额。
变更前股权比例集团 75%（母公司42.5%，集团内另一子公司 32.5%），少数股东 25%；
变更后股权比例集团 51%（母公司 26%，集团内另一子公司25%），少数股东占 49%；
想请问您这种情况只是由于减少认缴注册资本而导致的股权比例变更， 9 月合并报表时需要如何操作呢？
万分感谢！

回答人：chenyiwei
首先要考虑的是：在子公司减资之前，合并报表层面确认少数股东权益和损益，是依据实缴比例还是认缴比例。
如果依据实缴比例，则因为此次减资所减少的都是未实缴的股权，将认缴比例调整为和目前的实缴比例一致，故不影响各股东在子公司实际享有的权益份额和比例，相应地对合并报表也没有影响。
如果是依据认缴比例，则减资会导致各股东所享有的权益比例和份额发生变化。由于减资款为零，故按减资前后的认缴比例分别计算减资前后少数股东在该子公司分别享有的权益份额，按差额调整少数股东权益和资本公积。